ava_verbs.lexd
LEXICON V-GPR-CLIT

+ани<mod>:>ани # ; 
+ги<cnjcoo>:>ги # ; 
# ;

LEXICON V-GPR-DECL

<nt>:>б V-GPR-CLIT ; 
<m>:>в V-GPR-CLIT ; 
<f>:>й V-GPR-CLIT ;  
<pl>:>л V-GPR-CLIT ;

LEXICON V-GER-DECL-N

<nom>: CLIT-SUBST-II ;
<erg>:>алъ CLIT-SUBST-I ;
<gen>:>алъул CLIT-SUBST-I ;
<dat>:>алъе CLIT-SUBST-I ;
:>ал LOC-CASES ;

LEXICON V-GER-DECL-J

<nom>:й CLIT-SUBST-II ;
<erg>:>ялъ CLIT-SUBST-I ;
<gen>:>ялъул CLIT-SUBST-I ;
<dat>:>ялъе CLIT-SUBST-I ;
:>ял LOC-CASES ;

LEXICON V-GER-DECL-I

<nom>: CLIT-SUBST-II ;
<erg>:>ялъ CLIT-SUBST-I ;
<gen>:>ялъул CLIT-SUBST-I ;
<dat>:>ялъе CLIT-SUBST-I ;
:>ял LOC-CASES ;

LEXICON V-OBSH-LA
# Общее время 
<aor>:>ла CLIT-FINIT-I ; 
<aor><neg>:>ларо CLIT-FINIT-I ; 
<gpr1>:>ле V-GPR-DECL ; 
<gpr1><neg>:>ларе V-GPR-DECL ; 
<gna1>:>лаго # ; 
<gna1><neg>:>ларого # ; 

LEXICON V-BUDU-LA 
# Будущее время
<fut>:>ла CLIT-FINIT-I ; 
<fut><neg>:>ларо CLIT-FINIT-I ; 
<gpr3>:>ле V-GPR-DECL ; 
<gpr3><neg>:>ларе V-GPR-DECL ; 

LEXICON V-OBSH-NA
# Общее время 
<aor>:>на CLIT-FINIT-I ; 
<aor><neg>:>наро CLIT-FINIT-I ; 
<gpr1>:>не V-GPR-DECL ; 
<gpr1><neg>:>наре V-GPR-DECL ; 
<gna1>:>наго # ; 
<gna1><neg>:>нарого # ; 

LEXICON V-BUDU-NA 
# Будущее время
<fut>:>на CLIT-FINIT-I ; 
<fut><neg>:>наро CLIT-FINIT-I ; 
<gpr3>:>не V-GPR-DECL ; 
<gpr3><neg>:>наре V-GPR-DECL ; 

LEXICON V-PROS-NA
# Прошедшее время 
<past>:>на CLIT-FINIT-I ; 
<past>+ни<mod>:>ни # ; 
<gpr2>:>ра V-GPR-DECL ; 

LEXICON V-PROS-NA-NEG
# Отрицательная форма прошедшего времени
<past><neg>:>чӏо CLIT-FINIT-I ; 
<gna2><neg>:>чӏого # ; 
<gpr2><neg>:>чӏе V-GPR-DECL ; 

LEXICON V-PROS-NA-GNA
# Деепричастие прошедшего времени
<gna2>:>н # ; 

LEXICON V-IZE-ULA-ILA-UNA-E 

<inf>:>изе CLIT-INFIN-I ;
<ger>:>и V-GER-DECL-I ; 

:у V-OBSH-LA ; 

:и V-BUDU-LA ; 

:у V-PROS-NA ; 
:и V-PROS-NA-NEG ; 
:у V-PROS-NA-GNA ; 

<imp>:>е CLIT-IMPER-I ;
<imp><neg>:>уге # ;

LEXICON V-IZE-ULA-ILA-ANA-A

<inf>:>изе CLIT-INFIN-I ;
<ger>:>и V-GER-DECL-I ; 

:у V-OBSH-LA ; 

:и V-BUDU-LA ; 

:а V-PROS-NA ; 
:и V-PROS-NA-NEG ; 
:у V-PROS-NA-GNA ; 

<imp>:>а CLIT-IMPER-I ;
<imp><neg>:>уге # ;

LEXICON V-IZE-ULA-ULA-ANA-A

<inf>:>изе CLIT-INFIN-I ;
<ger>:>и V-GER-DECL-I ; 

:у V-OBSH-LA ; 

:у V-BUDU-LA ; 

:а V-PROS-NA ; 
:и V-PROS-NA-NEG ; 
:у V-PROS-NA-GNA ; 

<imp>:>а CLIT-IMPER-I ;
<imp><neg>:>уге # ;

LEXICON V-IZE-ULA-ILA-ANA-E

<inf>:>изе CLIT-INFIN-I ;
<ger>:>и V-GER-DECL-I ; 

:у V-OBSH-LA ; 

:и V-BUDU-LA ; 

:а V-PROS-NA ; 
:и V-PROS-NA-NEG ; 
:у V-PROS-NA-GNA ; 

<imp>:>е CLIT-IMPER-I ;
<imp><neg>:>уге # ;

LEXICON V-AZE-LA-LA-NA-J

<inf>:>азе CLIT-INFIN-I ;
<ger>:>а V-GER-DECL-J ; 

:а V-OBSH-LA ; 

:а V-BUDU-LA ; 

:а V-PROS-NA ; 
:а V-PROS-NA-NEG ; 
:а V-PROS-NA-GNA ; 

<imp>:>ай CLIT-IMPER-I ;
<imp><neg>:>аге # ;

LEXICON V-ZE-LA-LA-NA-J

<inf>:>зе CLIT-INFIN-I ;
<ger>:> V-GER-DECL-J ; 

V-OBSH-LA ; 

V-BUDU-LA ; 

V-PROS-NA ; 
V-PROS-NA-NEG ; 
V-PROS-NA-GNA ; 

<imp>:>й CLIT-IMPER-I ;
<imp><neg>:>ге # ;

LEXICON V-INE-UNA-INA-ANA-A

<inf>:>ине CLIT-INFIN-I ;
<ger>:>ин V-GER-DECL-N ; 

:у V-OBSH-NA ; 

:и V-BUDU-NA ; 

:а V-PROS-NA ; 
:ин V-PROS-NA-NEG ; 
:у V-PROS-NA-GNA ; 

<imp>:>а CLIT-IMPER-I ;
<imp><neg>:>уге # ;

LEXICON V-INE-UNA-INA-ANA-E

<inf>:>ине CLIT-INFIN-I ;
<ger>:>ин V-GER-DECL-N ; 

:у V-OBSH-NA ; 

:и V-BUDU-NA ; 

:а V-PROS-NA ; 
:ин V-PROS-NA-NEG ; 
:у V-PROS-NA-GNA ; 

<imp>:>е CLIT-IMPER-I ;
<imp><neg>:>уге # ;

LEXICON V-EZE-OLA-ELA-UNA-A

<inf>:>езе CLIT-INFIN-I ;
<ger>:>е V-GER-DECL-J ; 

:о V-OBSH-LA ; 

:е V-BUDU-LA ; 

:у V-PROS-NA ; 
:е V-PROS-NA-NEG ; 
:у V-PROS-NA-GNA ; 

<imp>:>а CLIT-IMPER-I ;
<imp><neg>:>уге # ;

LEXICON V-EZE-OLA-ELA-UNA-E

<inf>:>езе CLIT-INFIN-I ;
<ger>:>е V-GER-DECL-J ; 

:о V-OBSH-LA ; 

:е V-BUDU-LA ; 

:у V-PROS-NA ; 
:е V-PROS-NA-NEG ; 
:у V-PROS-NA-GNA ; 

<imp>:>е CLIT-IMPER-I ;
<imp><neg>:>уге # ;

LEXICON V-EZE-OLA-ELA-ANA-EJ

<inf>:>езе CLIT-INFIN-I ;
<ger>:>е V-GER-DECL-J ; 

:о V-OBSH-LA ; 

:е V-BUDU-LA ; 

:а V-PROS-NA ; 
:е V-PROS-NA-NEG ; 
:у V-PROS-NA-GNA ; 

<imp>:>ей CLIT-IMPER-I ;
<imp><neg>:>уге # ;

LEXICON V-EZE-OLA-ELA-ANA-E

<inf>:>езе CLIT-INFIN-I ;
<ger>:>е V-GER-DECL-J ; 

:о V-OBSH-LA ; 

:е V-BUDU-LA ; 

:а V-PROS-NA ; 
:е V-PROS-NA-NEG ; 
:у V-PROS-NA-GNA ; 
#:о V-PROS-NA-GNA ; 

# цӏехон; гьекъон

<imp>:>е CLIT-IMPER-I ;
<imp><neg>:>уге # ;


LEXICON V-EZE-OLA-ELA-ANA-A

<inf>:>езе CLIT-INFIN-I ;
<ger>:>е V-GER-DECL-J ; 

:о V-OBSH-LA ; 

:е V-BUDU-LA ; 

:а V-PROS-NA ; 
:е V-PROS-NA-NEG ; 
:у V-PROS-NA-GNA ; 

<imp>:>а CLIT-IMPER-I ;
<imp><neg>:>уге # ;

LEXICON V-VEZE-OLA-VELA-VANA-VA

<inf>:>везе CLIT-INFIN-I ;
<ger>:>ве V-GER-DECL-J ; 

:о V-OBSH-LA ; 

:ве V-BUDU-LA ; 

:ва V-PROS-NA ; 
:ве V-PROS-NA-NEG ; 
:у V-PROS-NA-GNA ; 

<imp>:>ва CLIT-IMPER-I ; 
<imp><neg>:>уге # ;

LEXICON V-VEZE-OLA-VELA-UNA-E

<inf>:>везе CLIT-INFIN-I ;
<ger>:>ве V-GER-DECL-J ; 

:о V-OBSH-LA ; 

:ве V-BUDU-LA ; 

:у V-PROS-NA ; 
:ве V-PROS-NA-NEG ; 
:у V-PROS-NA-GNA ; 

<imp>:>ве CLIT-IMPER-I ; 
<imp><neg>:>уге # ;

LEXICON V-ENE-ONA-ENA-ANA-A

<inf>:>ене CLIT-INFIN-I ;
<ger>:>е V-GER-DECL-J ; 

:о V-OBSH-NA ; 

:е V-BUDU-NA ; 

:а V-PROS-NA ; 
:е V-PROS-NA-NEG ; 
:о V-PROS-NA-GNA ; 

<imp>:>а CLIT-IMPER-I ; 
<imp><neg>:>уге # ;

LEXICON V-IZE-ULA-ILA-ANA-AE

V-IZE-ULA-ILA-ANA-A ;

<imp>:>е CLIT-IMPER-I ;

LEXICON V-IZE-ULA-ILA-ANA-EA

V-IZE-ULA-ILA-ANA-E ;

<imp>:>а CLIT-IMPER-I ;

LEXICON V-TV-CIALIZE-MFN
# цӏализе: цӏал/изе (-ула, -ила, -ана, -е)

<vblex><tv><mfn>: V-IZE-ULA-ILA-ANA-E ; 

LEXICON V-IV-LUGIIZE-MFN
# лъугӏизе: лъугӏ/изе (-ул, -ула, -ила, -а)

<vblex><iv><mfn>: V-IZE-ULA-ULA-ANA-A ; 

LEXICON V-IV-XUTIIZE-MFN
# хутӏизе: хутӏ/изе (-ула, -ила, -ана, -а)
<vblex><iv><mfn>: V-IZE-ULA-ILA-ANA-A ; 

LEXICON V-IV-XIALTIIZE-MFN
# хӏалтӏизе: хӏалтӏ/изе (-ула, -ила, -ана, -е)
<vblex><iv><mfn>: V-IZE-ULA-ILA-ANA-E ; 

LEXICON V-IV-KIOCHENE-MFN
# кӏоч/ене (-она, -ена, -ана, -а)
<vblex><iv><mfn>: V-ENE-ONA-ENA-ANA-A ; 

LEXICON V-TV-QEZE-MFN
# къезе: къ/езе (-ола, -ела, -уна, -а)

<vblex><tv><mfn>: V-EZE-OLA-ELA-UNA-A ; 

LEXICON V-IV-CIEZE-MFN
# цӏезе: цӏ/езе (-ола, -ела, -уна, -е) 

<vblex><iv><mfn>: V-EZE-OLA-ELA-UNA-E ; 

LEXICON V-IV-XVEZE-MFN
# хвезе	  х/везе (-ола, -вела, -вана, -ва)

<vblex><iv><mfn>: V-VEZE-OLA-VELA-VANA-VA ; 

LEXICON V-TV-XXEZE-MFN
# ххезе	  хх/езе (-ола, -ела, -уна, -е)

<vblex><tv><mfn>: V-EZE-OLA-ELA-UNA-E ; 

LEXICON V-IV-RAKIREKEZE-MFN
# ракӏрекъезе: ракӏрекъ/езе (-ола, -ела, -ана, -е)

<vblex><iv><mfn>: V-EZE-OLA-ELA-ANA-E ; 

LEXICON V-IV-PARQEZE-MFN
# паркъезе: паркъ/езе (-ола, -ела, -ана, -ей)
<vblex><iv><mfn>: V-EZE-OLA-ELA-ANA-EJ ; 

LEXICON V-TV-XIEXEZE-MFN
# хӏехьезе: хӏехь/езе (-ола, -ела, -ана, -ей)
<vblex><tv><mfn>: V-EZE-OLA-ELA-ANA-EJ ; 

LEXICON V-TV-TEZE-MFN
# тезе: т/езе (-ола, -ела, -ана, -е)

<vblex><tv><mfn>: V-EZE-OLA-ELA-ANA-E ; 

LEXICON V-TV-GIEZE-MFN
# гӏезе: гӏ/езе (-ола, -ела, -уна)

<vblex><tv><mfn>: V-EZE-OLA-ELA-UNA-E ; 

LEXICON V-TV-SHTVEZE-MFN
# щвезе: щв/езе (-ола, -ела, -ана, -а) [###]
# щвезе: щ/везе (-ола, -вела, -уна, -е) 

<vblex><tv><mfn>: V-VEZE-OLA-VELA-UNA-E ; 
#<vblex><tv><mfn>: V-EZE-OLA-ELA-ANA-A ; 

LEXICON V-IV-KKEZE-MFN
# ккезе: кк/езе (-ола, -ела, -ана, -а) 

<vblex><iv><mfn>: V-EZE-OLA-ELA-ANA-A ; 

LEXICON V-IV-KKVEZE-MFN
# кквезе: кк/везе (-ола, -вела, -уна, -е)

<vblex><iv><mfn>: V-VEZE-OLA-VELA-UNA-E ; 

LEXICON V-IV-KAMIZE-MFN
# камизе: кам/изе (-ула, -ила, -уна, -е)

<vblex><iv><mfn>: V-IZE-ULA-ILA-UNA-E ; 

LEXICON V-TV-XAMIZE-MFN
# хъамизе: хъам/изе (-ула, -ила, -уна, -е)

<vblex><tv><mfn>: V-IZE-ULA-ILA-UNA-E ; 

LEXICON V-TV-ABIZE-MFN
# абизе: аб/изе (-ула, -ила, -уна, -е) 

<vblex><tv><m>:в V-IZE-ULA-ILA-UNA-E ; 
<vblex><tv><f>:й V-IZE-ULA-ILA-UNA-E ; 
<vblex><tv><nt>:б V-IZE-ULA-ILA-UNA-E ; 
<vblex><tv><pl>:р V-IZE-ULA-ILA-UNA-E ; 

LEXICON V-IV-KAZE-MFN
# къазе: къа/зе (-ла, -ла, -на, -й)

<vblex><iv><mfn>: V-ZE-LA-LA-NA-J ; 

LEXICON V-TV-XVAZE-MFN
# хъвазе: хъва/зе (-ла, -ла, -на, -й) 

<vblex><tv><mfn>: V-ZE-LA-LA-NA-J ; 

LEXICON V-IV-LUHINE-MFN
# лъугьине: лъугь/ине (-уна, -ина, -ана, -а)

<vblex><iv><mfn>: V-INE-UNA-INA-ANA-A ; 

LEXICON V-IV-INE-MFN
# ине: /ине (-уна, -ина, -ана, -а)

ине<vblex><iv><mfn><inf>:ине CLIT-INFIN-I ;
ине<vblex><iv><mfn><ger>:ин V-GER-DECL-N ; 
ине<vblex><iv><mfn>:у V-OBSH-NA ; 
ине<vblex><iv><mfn>:и V-BUDU-NA ; 
ине<vblex><iv><mfn>:а V-PROS-NA ; 
ине<vblex><iv><mfn>:ин V-PROS-NA-NEG ; 
ине<vblex><iv><mfn>:у V-PROS-NA-GNA ; 
#ине<vblex><iv><mfn><imp>:а # ; # FIXME:check
ине<vblex><iv><mfn><imp><neg>:уге # ;

LEXICON V-TV-JACHINE-F
# я/ч/ине (-уна, -ина, -ана, -е) /#\ осторожно# /#\

<vblex><tv><f>: V-INE-UNA-INA-ANA-E ; 

LEXICON V-TV-RETIINE-MFN
# ретӏине: ретӏ/ине (-уна, -ина, -ана, -е) 

<vblex><tv><mfn>: V-INE-UNA-INA-ANA-E ; 

LEXICON V-IV-CIALGIINE-MFN
# чӏалгӏине: чӏалгӏ/ине (-уна, -ина, -ана, -е) 

<vblex><iv><mfn>: V-INE-UNA-INA-ANA-E ; 

LEXICON V-TV-HABIZE-MFN
# гьабизе: гьа[б]/изе (-ула, -ила, -уна, -е)

<vblex><tv><m>:в V-IZE-ULA-ILA-UNA-E ; 
<vblex><tv><f>:й V-IZE-ULA-ILA-UNA-E ; 
<vblex><tv><nt>:б V-IZE-ULA-ILA-UNA-E ; 
<vblex><tv><pl>:р V-IZE-ULA-ILA-UNA-E ; 

LEXICON V-TV-TIOBITIIZE-MFN
# тӏобитӏизе: тӏо[б]итӏ/изе (-ула, -ила, -уна, -е)  ***
# тӏобитӏизе: тӏо[б]итӏ/изе (-ула, -ила, -ана, -е) 

<vblex><tv><m>:витӏ V-IZE-ULA-ILA-ANA-E ; 
<vblex><tv><f>:йитӏ V-IZE-ULA-ILA-ANA-E ; 
<vblex><tv><nt>:битӏ V-IZE-ULA-ILA-ANA-E ; 
<vblex><tv><pl>:ритӏ V-IZE-ULA-ILA-ANA-E ; 

LEXICON V-IV-TIUBAZE-MFN
# тӏубазе: тӏу[б]а/зе (-ла, -ла, -на, -й)

<vblex><iv><m>:ва V-ZE-LA-LA-NA-J ; 
<vblex><iv><f>:я V-ZE-LA-LA-NA-J ; 
<vblex><iv><nt>:ба V-ZE-LA-LA-NA-J ; 
<vblex><iv><pl>:ра V-ZE-LA-LA-NA-J ; 

LEXICON V-TV-TIUBAZABIZE-MFN
# тӏубазабизе: тӏу[б]аза[б]/изе (-ула, -ила, -уна, -е)

<vblex><tv><m>:вазав V-IZE-ULA-ILA-UNA-E ; 
<vblex><tv><f>:язай V-IZE-ULA-ILA-UNA-E ; 
<vblex><tv><nt>:базаб V-IZE-ULA-ILA-UNA-E ; 
<vblex><tv><pl>:разар V-IZE-ULA-ILA-UNA-E ; 

LEXICON V-TV-CEBETIEZABIZE-MFN
# цебетӏезабизе: це[б]етӏеза[б]/изе (-ула, -ила, -уна, -е)

<vblex><tv><m>:ветӏезав V-IZE-ULA-ILA-UNA-E ; 
<vblex><tv><f>:йетӏезай V-IZE-ULA-ILA-UNA-E ; 
<vblex><tv><nt>:бетӏезаб V-IZE-ULA-ILA-UNA-E ; 
<vblex><tv><pl>:ретӏезар V-IZE-ULA-ILA-UNA-E ; 

LEXICON V-IV-BAZE-MFN
# базе: [б]а/зе (-ла, -ла, -на, -й)

базе<vblex><tv><m>:ва V-ZE-LA-LA-NA-J ; 
базе<vblex><tv><f>:я V-ZE-LA-LA-NA-J ; 
базе<vblex><tv><nt>:ба V-ZE-LA-LA-NA-J ; 
базе<vblex><tv><pl>:ра V-ZE-LA-LA-NA-J ; 

LEXICON V-IV-CEBETIEZE-M
# цебетӏезе: це[б]етӏ/езе (-ола, -ела, -уна, -е)

<vblex><iv><m>: V-EZE-OLA-ELA-UNA-E ; 

LEXICON V-IV-CEBETIEZE-F
# цебетӏезе: це[б]етӏ/езе (-ола, -ела, -уна, -е)

<vblex><iv><f>: V-EZE-OLA-ELA-UNA-E ; 

LEXICON V-IV-CEBETIEZE-NT
# цебетӏезе: це[б]етӏ/езе (-ола, -ела, -уна, -е)

<vblex><iv><nt>: V-EZE-OLA-ELA-UNA-E ; 

LEXICON V-IV-CEBETIEZE-PL
# цебетӏезе: це[б]етӏ/езе (-ола, -ела, -уна, -е)

<vblex><iv><pl>: V-EZE-OLA-ELA-UNA-E ; 

LEXICON V-IV-BAXINE-M 
# бахъине: [б]ахъ/ине (-уна, -ина, -ана, -е) 

<vblex><iv><m>: V-INE-UNA-INA-ANA-E ; 

LEXICON V-IV-BAXINE-F
# бахъине: [б]ахъ/ине (-уна, -ина, -ана, -е) 

<vblex><iv><f>: V-INE-UNA-INA-ANA-E ; 

LEXICON V-IV-BAXINE-NT
# бахъине: [б]ахъ/ине (-уна, -ина, -ана, -е) 

<vblex><iv><nt>: V-INE-UNA-INA-ANA-E ; 

LEXICON V-IV-BAXINE-PL
# бахъине: [б]ахъ/ине (-уна, -ина, -ана, -е) 

<vblex><iv><pl>: V-INE-UNA-INA-ANA-E ; 

LEXICON V-TV-BICINE-M 
# бицине: [б]иц/ине (-уна, -ина, -ана, -е) 

<vblex><tv><m>: V-INE-UNA-INA-ANA-E ; 

LEXICON V-TV-BICINE-F
# бицине: [б]иц/ине (-уна, -ина, -ана, -е) 

<vblex><tv><f>: V-INE-UNA-INA-ANA-E ; 

LEXICON V-TV-BICINE-NT
# бицине: [б]иц/ине (-уна, -ина, -ана, -е) 

<vblex><tv><nt>: V-INE-UNA-INA-ANA-E ; 

LEXICON V-TV-BICINE-PL
# бицине: [б]иц/ине (-уна, -ина, -ана, -е) 

<vblex><tv><pl>: V-INE-UNA-INA-ANA-E ; 

LEXICON V-TV-BALAHIZE-M
# балагьизе: [б]алагь/изе (-ула, -ила, -ана, -е)

<vblex><tv><m>: V-IZE-ULA-ILA-ANA-E ; 

LEXICON V-TV-BALAHIZE-F
# балагьизе: [б]алагь/изе (-ула, -ила, -ана, -е)

<vblex><tv><f>: V-IZE-ULA-ILA-ANA-E ;

LEXICON V-TV-BALAHIZE-NT
# балагьизе: [б]алагь/изе (-ула, -ила, -ана, -е)

<vblex><tv><nt>: V-IZE-ULA-ILA-ANA-E ; 
